臺灣屏東地方法院刑事判決　　　　　　　　　　　　九十一年度易字第一二五九號
　　公　訴　人　臺灣屏東地方法院檢察署檢察官
　　被　　　告　甲○○
右列被告因竊盜案件，經檢察官提起公訴（民國九十一年度偵字第四一四七號），本
院判決如左：
    主  文
甲○○攜帶兇器竊盜，累犯，處有期徒刑壹年。
    事  實
一、甲○○曾於民國八十六年間因違反麻醉藥品管理條例案件，經台灣高等法院高雄
    分院判處應執行有期徒刑十月確定，八十七年七月十五日縮短刑期甫執行完畢。
    猶不知警愓，復基於為自己不法所有之意圖，於九十一年六月二十五日上午五時
    許，在屏東縣里港鄉○○村○○路五十七巷路口，趁乙○○未能注意之際，持質
    地堅硬、外觀尖銳，客觀上具有危險性，可破壞電門及車門鎖之兇器為工具，以
    破壞車門鎖、電門鎖後接線之方式竊取乙○○所有車號Ｋ二－二五八０號之自小
    貨車，得手後，將該車置於屏東縣鹽埔鄉隘寮溪南華大橋下。嗣於當日下午六時
    許，甲○○在前開隘寮溪南華大橋下，以老虎鉗拆卸車體零件時，為警當場查獲
    ，並扣得該老虎鉗一支。
二、案經屏東縣警察局里港分局報請臺灣屏東地方法院檢察署檢察官偵查起訴。
    理  由
一、訊據被告甲○○固坦承於右揭時、地以老虎鉗剪下帆布架上鐵絲之事實，惟矢口
    否認有何竊盜之犯行，並辯稱：伊到查獲現場時車就在那裡，且已被拆解過，伊
    係至現場撿廢鐵，而該車已不能開，現場也沒有噴漆工具，伊如何將車號噴漆掩
    蓋云云。經查：
  (一)證人即被害人乙○○於本院審理時證稱：電門及車門鎖都壞了，但是在電門下方
    已經用電線接好可以發動等語（見本院卷第二十五頁），及證人即查獲員警陳慶
    良於偵查時證稱：車子沒什麼毀壞，引擎還好的等語（見偵查卷第二十五頁），
    ，互參以觀，再佐以查獲現場照片之自小客車外觀，該車輛外觀既無任何毀壞，
    且引擎係處於可將電線接通、隨時可發動等情形，衡諸常情，竊取該車輛者，豈
    會於竊取後，尚未為任何處分，即將車門無鎖，隨時可接線啟動之贓車任意棄置
    ，而不慮及再遭他人竊取之可能。又參以查獲員警陳慶良於偵查時證稱：現場除
    了被告拿老虎鉗剪蓬架外，旁邊沒有其他廢五金，南華大橋很空曠，都是河川，
    河川是乾的，沒有廢五金可撿等語（見偵查卷第二十五頁），被告辯稱：伊到查
    獲現場時車就在那裡，且已被拆解過，伊係至現場撿廢鐵云云，顯不足採。
  (二)又被告於警訊、偵查及本院審理時均供稱：當天係年籍姓名不詳綽號「阿明」之
    友人載伊去南華大橋，伊係第一次搭他的車等情。觀之被告既係乘坐友人車輛，
    其本人並無交通工具，徵諸被告於警訊中所供，載其至現場之阿明係與其走反方
    向撿拾廢鐵（見警卷第三頁反面）及偵查中所供阿明亦在附近（見九十一年核退
    字第五五八號卷第五頁）等情，被告所辯若係真實，則其應係與「阿明」同時下
    車，並將車停放於附近，被告豈有不帶警員至「阿明」之貨車處，以證明自己所
    辯真實之理。此外，被告又未能提供該「阿明」之姓名、電話或住居所以供查證
    ，益證其所辯由「阿明」載其至現場云云，並非可採。衡諸常情，廢鐵之重量及
    體積應非輕盈，被告豈會無交通工具，即從事撿拾廢鐵工作，被告所辯係友人載
    伊前往，既無可採，則被告係駕駛該車輛至南華大橋等情，洵堪認定。被告辯稱
    該車非伊所竊云云，自無足採。
  (三)另被告於本院審理中供稱：「我還有撿一些電鍋、廢鐵放在該車車斗」，經質之
    何以將該等物品放置於本案贓車之車斗，則又答稱：「因為該車不能開，所以我
    順便將東西放在該車車斗上面」，再質之為何知道該車不能開，則稱：「因為剛
    才我聽乙○○講的」，惟按被告將該等物品放置贓車之原因應係放置當時所存在
    ，故被告答稱因該車不能開，自亦係其當時所已知，其辯稱係「剛才聽陳永講的
    」顯係虛詞。按被告若未駕駛該贓車，何以知該車電門鎖已遭破壞而有上開「該
    車不能開」之供述。據此，亦可佐證被告竊取該車並駕駛至遭查獲之現場。被告
    供稱該車非伊所竊，顯不足採。
  (四)再者，行竊者，非必將行竊工具隨時攜於身旁，本件失竊車輛並非當場查獲，且
    查獲當時車牌已被丟棄，車上噴有車牌號碼部分已被噴漆掩蓋，足見被告行竊後
    處心積慮欲掩蓋犯行，則其將竊盜工具及噴漆工具丟棄或另藏於他處即屬正常。
    被告辯稱：現場沒有噴漆工具，伊如何將車號噴漆掩蓋云云，亦無足採。
  (五)綜上，被告甲○○所辯，顯不足採。此外，尚有車輛竊盜資料個別查詢報表、贓
    物認領保管單、查獲現場照片四幀、查獲員警偵察報告、員警繪製現場草圖、扣
    案物照片二幀，及電門、車門鎖修復收據二紙在卷可稽，且有扣案老虎鉗一支足
    資佐證，本件事證已臻明確，被告犯行洵堪認定，應依法論科。
二、按被告以破壞本件自小貨車之門鎖及電門鎖之方式行竊，所用之工具係尖銳且質
    地堅硬之物，客觀上應足以對人身產生危害，應係兇器。核被告甲○○所為，係
    犯刑法第三百二十一條第一項第三款攜帶兇器之加重竊盜罪。又被告曾因違反麻
    醉藥品管理條例案件，經台灣高等法院高雄分院判處應執行有期徒刑十月確定，
    八十七年七月十五日縮短刑期甫執行完畢，有台灣屏東地方法院檢察署刑案資料
    查註紀錄表、臺灣高等法院被告全國前案紀錄表及台灣屏東地方法院法務部在監
    在押資料表各一件在卷可按，其五年之內再犯有期徒刑以上刑之本罪，為累犯，
    應依法加重其刑。爰審酌被告犯罪動機、目的、手段，及其於犯罪後猶飾詞圖辯
    ，毫無悔意，犯後態度不佳等一切情狀，量處如主文所示之刑，以資儆懲。至於
    扣案之老虎鉗及未扣案之兇器，被告辯稱該老虎鉗非其所有，而綜觀相關證據亦
    無從認定該老虎鉗及未扣案之兇器係被告所有，本院依法無從為沒收之諭知，附
    此敘明。
據上論斷，應依刑事訴訟法第二百九十九條第一項前段，刑法第三百二十一條第一項
第三款、第四十七條，判決如主文。
本案經檢察官林吉泉到庭執行職務
中      華      民      國      九十一      年    十二    月    二十六  日
                                      臺灣屏東地方法院刑事第三庭
                                          審判長法  官  蔡國卿
                                                法  官  洪乙心
                                                法  官  李淑惠
右正本證明與原本無異。
如不服本判決應於收受本判決後送達後十日內向本院提出上訴書狀，其未敘述上訴理
由者，並得於提起上訴後十日內向本院補提理由書狀（均須按他造當事人之人數附繕
本 ）「切勿逕送上級法院」
                                          書記官   魏慧夷
中      華      民      國      九十一      年    十二    月  二十六    日
附錄論罪法條
刑法第三百二十一條
 (加重竊盜罪)
犯竊盜罪而有左列情形之一者，處六月以上五年以下有期徒刑：
一  於夜間侵入住宅或有人居住之建築物、船艦，或隱匿其內而犯之者。
二  毀越門扇、牆垣或其他安全設備而犯之者。
三  攜帶兇器而犯之者。
四  結夥三人以上而犯之者。
五  乘火災、水災或其他災害之際而犯之者。
六  在車站或埠頭而犯之者。
前項之未遂罰之。
